【裁判字號】    93,金易,2
【裁判日期】    950516
【裁判案由】    詐欺等
【裁判全文】
臺灣臺南地方法院刑事判決               93年度金易字第2號
公  訴  人  臺灣台南地方法院檢察署檢察官
被      告  辛○○
選任辯護人  李孟哲  律師
被      告  甲○○
選任辯護人  楊慧娟  律師
被      告  庚○○
                      四八號
                      五號
被      告  己○○
選任辯護人  李孟哲  律師
被      告  壬○○
選任辯護人  施承典  律師
被      告  丁○○
選任辯護人  施承典  律師
被      告  丙○○
選任辯護人  施承典  律師
被      告  癸○○
                      號
上列被告因詐欺等案件，經檢察官提起公訴（92年度第11542號
、第11543號、第11544號、93年度偵字第1550號、第4115號），
本院判決如下：
    主  文
辛○○共同連續犯非法由自動付款設備取財罪，處有期徒刑貳年
陸月。
甲○○共同連續犯非法由自動付款設備取財罪，處有期徒刑陸月
，如易科罰金，以銀元參佰元即新臺幣玖佰元折算壹日。
庚○○、己○○、壬○○、丁○○、丙○○、癸○○均犯連續收
受贓物罪，各處有期徒刑陸月，如易科罰金，均以銀元參佰元即
新臺幣玖佰元折算壹日。
    事  實
一、辛○○與甲○○係曾同居共財之朋友；辛○○、己○○及庚○○係姐弟；辛○○係壬○○之侄子，壬○○與丙○○是男
    女朋友，二人育有一子丁○○；辛○○與癸○○係表兄弟。
二、辛○○於民國91年11月4日，利用第一商業銀行股份有限公
    司（下稱第一銀行）0000000000號免付費電話，向第一銀行
    申辦小額循環信用貸款之Somebody增資卡，經第一銀行初步
    審查通過，並告知辛○○逕至臺南市第一銀行竹溪分行（92
    年6月27日更名前為東台南分行）辦理。辛○○即於91年11
    月5日至第一銀行竹溪分行，填寫「增資卡循環信用貸款」
    申請書及約定書後，與第一銀行竹溪分行約定貸款期間自91
    年11月5日起至92年11月5日止，貸款額度最高以新臺幣（下
    同）300000元為限，於辛○○於該行開立帳號為0000000000
    0號帳戶內循環使用，自首次動支日起，每月15 日還款等事
    項後，第一銀行竹溪分行於當日核發卡號為0000000000號
    Somebody增資卡予辛○○，並先核發20000元予辛○○循環
    借貸使用，若借還款繳息正常，可於六個月後申請辦理提高
    借款額度，最高可至300000元。辛○○於92年5、6月間，向
    竹溪分行辦理提高借款額度為25000元。
三、辛○○於92年7月15日，依前開約定至竹溪分行償還貸款260
    0元，惟因該行櫃檯人員疏失，將辛○○還款金額誤植為126
    00元，致辛○○帳戶內可用餘額多出10000元，可用餘額欄
    位變為12218元，辛○○隨即以增資卡自其帳戶內提領12200
    元。嗣第一銀行竹溪分行當日結算時，發現短收現金10000
    元，核對進出傳票後，發現前開辛○○帳戶誤植之情形，即
    以沖正方式將12600元沖回，再重新輸入2600元，以為金額
    補正，惟因第一銀行內部自行開發之增資卡帳戶軟體作業系
    統未臻完善，無法在可用餘額欄出現「－」（負值符號），
    最低額度僅能到「0」，以致於銀行人員就辛○○帳戶款項
    為強行沖正時，電腦程式因而錯亂，辛○○帳戶可用餘額竟
    然均以正值顯示（例如－2000元，卻顯示為2000元），而無
    法正常加減運算，不論交易類別為「貸款」或「還款」，均
    在可用餘額欄遞加，只要在辛○○帳戶內陸續貸款、還款，
    可用餘額即不正常予以遞增。辛○○則於92年7月22日、7月
    24日、7月30日提款測試，而發覺自己帳戶可用餘額將隨自
    己貸、還款遞增，而知悉其帳戶內電腦運算程式業已發生錯
    亂。
四、詎辛○○業已知悉前開帳戶電腦運算程式發生錯亂，竟與甲○○共同基於意圖為自己不法所有之概括犯意聯絡，自92年
    8 月1日起至10月1日止，共同以辛○○之Somebody增資卡，
    利用電腦程式運算錯誤機會，以在自動付款設備持續地借、
    還款項而不斷異常遞增其帳戶內可用餘額之不正方法，使其
    帳戶電腦運算繼續發生錯亂而陷於錯誤，不斷地遞增該帳戶
    可用餘額，辛○○、甲○○二人以此方式共同自自動付款設
    備提領或轉帳至如附表一所載之帳戶，提領或轉帳共計378
    次，金額共計達00000000元。潘、丁二人並將款項一部分存
    入甲○○如附表二編號15至17帳戶，部分則交予知情之己○○、庚○○、壬○○、丁○○、丙○○、癸○○六人，供渠
    等自由花用。
五、己○○、庚○○、壬○○、丁○○、丙○○、癸○○六人，
    明知辛○○及甲○○所提領或轉帳之款項，均是向第一銀行
    所詐領之贓物，仍各基於收受贓物之概括犯意，自92年8月1
    日起至10月1日止，連續收受贓款花用外，並分別將所收受
    贓款存入如附表一編號4及附表二編號1至14號帳號戶，己○○共計收到00000000元（0000000元現金，轉帳0000000元）
    、庚○○收到0000000元、癸○○收到0000000元、丁○○收
    到0000000元（轉帳0000000元及現金0000000元）、丙○○
    收到740000元、壬○○收到0000000元。
六、嗣經第一銀行發覺有異，報警後，經警於92年10月2日下午
    1時許，在臺南市○○路○段97號合作金庫成功分行，當場查
    獲正提領款項之辛○○及在門口等候之甲○○，而循線查獲
    上情。
七、案經第一銀行訴由臺南市警察局第二分局報告臺灣臺南地方
    法院檢察署及該署檢察官自動檢舉偵查後起訴。
    理  由
壹、程序方面：
    按被告以外之人於審判外之陳述，雖不符前四條之規定，而
    經當事人於審判程序同意作為證據，法院審酌該言詞陳述或
    書面陳述作成時之情況，認為適當者，亦得為證據。當事人
    、代理人或辯護人於法院調查證據時，知有第一百五十九條
    第一項不得為證據之情形，而未於言詞辯論終結前聲明異議
    者，視為有前項之同意，刑事訴訟法第一百五十九條之五定
    有明文。查本案被告各人及各辯護人對於檢察官所提之卷證
    資料，均未爭執其證據能力，揆之上開規定，自得作為本件
    之證據，合先敘明。
貳、實體方面：
  一訊據被告辛○○、甲○○固不否認被告辛○○向第一銀行竹
    溪分行申請辦理Somebody增資卡，訂立最高貸款額度為3000
    00元循環信用貸款契約，於上開時、地，以被告辛○○之
    Somebody增資卡提領轉帳如事實欄所載之金額，惟均矢口否
    認有何詐欺犯行，渠與辯護意旨均辯稱：本件是銀行電腦運
    算出現錯誤，誤以為是銀行提高貸款額度，增資卡及密碼均
    是銀行提供，並未積極施用詐術云云；被告庚○○、己○○
    、壬○○、丁○○、丙○○、癸○○固不否認於事實欄所載
    之帳戶為其所有，及被告辛○○將款項轉入其各人帳戶，及
    收受現金之事實，惟均矢口否認有收受贓物之犯行，渠等與
    辯護意旨均辯稱：並不知悉辛○○之款項是贓物云云。
  二經本院查：
    (一)被告辛○○於91年11月5日與第一銀行竹溪分行訂立「
      Somebody增資卡增資卡循環信用貸款」契約，約定貸款期
      間自91年11月5日起至92年11月5日止，貸款額度最高以30
      0000萬為限，於被告辛○○於該行開立帳號為0000000000
      0號帳戶內循環使用，自首次動支日起，每月15日還款等
      事項後，第一銀行竹溪分行於當日核發卡號為0000000000
      號Somebody增資卡予辛○○，並先核發20000 元予辛○○
      循環借貸使用，若借還款繳息正，可於六個月後申請辦理
      提高借款，且被告辛○○並未申請將貸款額度提高至3000
      00元等情節，業據被告辛○○自承在卷，並有被告辛○○
      填寫之Somebody增資卡循環信用貸款申請書、第一銀行顧
      客基本資料單、領卡登錄單暨業務單、Somebody增資卡小
      額循環信用貸款約定書各一紙在卷可資佐證（均為影本，
      參見92年度發查字第3155號卷第3頁、第7頁、第31頁、第
      32頁），從而，被告辛○○於91年間，與第一銀行訂立最
      高限額300000元之Somebody增資卡增資卡循環信用貸款契
      約，並領有增資卡一張藉以自動付款設備借款，及被告辛○○未向第一銀行申請提高貸款額度至300000元之事實，
      應可認定。
    (二)其次，被告辛○○與被告甲○○自92年8月1日起至10月1
      日止，共同持被告辛○○前開帳戶之增資卡，利用自動付
      款設備，共計378次，扣除期間之還款，向第一銀行共領
      得00000000元，有第一銀行竹溪分行95年4月27日一竹溪
      字第7號函附之被告辛○○帳戶（00000000000號）可用餘
      額自92年8月1日起至92年10月1日止，因借貸與還款而有
      變化之逐筆資料，及其自該帳戶內提領現金與轉帳之逐筆
      金額暨加計總金額之資料一份，被告辛○○並以提領現金
      交付，或轉入被告辛○○、甲○○、己○○、庚○○、壬○○、丁○○、丙○○、癸○○等人如附表一、二所載帳
      戶等情節，有被告辛○○、甲○○、己○○、庚○○、壬○○、丁○○、丙○○、癸○○等人如附表一、二所載之
      帳戶支出明細資料及提存款單傳票為憑，從而，被告辛○○以其所有Somebody增資卡提領之款項，轉入如附表一、
      二所載各被告甲○○、己○○、庚○○、壬○○、丁○○
      、丙○○、癸○○等人如附表一、二所載之帳號，應無疑
      義。
    (三)被告辛○○自91年11月6日起開始借款，因繳息正常，而
      於92年5月6日滿6個月後，申請調高額度為25000元，於92
      年7月15日前，繳息均正常。被告辛○○於92年7月15日至
      第一銀行竹溪分行還款2600元，惟因銀行櫃檯人員疏失，
      將還款金額誤植為12600元（當日時間15:18），致被告辛○○帳戶內可用餘額多出10000元，可用餘額欄位變為122
      18元（若還款金額鍵入正確，則貸款可用餘額應為2218元
      ），被告辛○○隨即以增資卡自其帳戶內提領12200元（
      時間15:37），貸款可用餘額成為18元（帳戶此時應為超
      支狀態），嗣第一銀行竹溪分行當日結算時，發現短收現
      金10000元，核對進出傳票後，發現前開被告辛○○帳戶
      誤植之情形，即執行12600元的還款沖正交易（時間15：4
      9），再重新輸入2600元，以為金額補正，惟因第一銀行
      內部自行開發之增資卡帳戶軟體作業系統未臻完善，無法
      在可用餘額欄出現「－」（負值符號），最低額度僅能到
      「0」，以致銀行人員就被告辛○○帳戶款項為強行沖正
      時，電腦程式因而錯亂，貸款可用餘額不減反增，貸款可
      用餘額變為12108元（還款沖正12600元，沖抵本金為1212
      6元，此時貸款可用餘額18元減去12126元，應為－12108
      元，惟電腦程式並未以負號處理，卻使可用餘額成為1210
      8元），銀行行員未發現異狀，繼續執行交易，鍵入金額2
      600元及沖抵本金1855元，繼續加入貸款可用餘額成為139
      63元，此後，被告辛○○前開帳戶不論被告鍵入執行還款
      或貸款，帳戶內貸款可用餘額均為遞予累加，造成該帳戶
      可以增資卡永遠領取現金等情節，有第一銀行95年3 月17
      日（95）一總消商貸字第02131號函附之現金卡專案調查
      報告一份可稽（參見本院卷第124頁至130頁）。從而，自
      92年7月15日下午3時49分起，因第一銀行帳戶電腦程式設
      計未臻完善，無法顯示負值，以致被告辛○○前開帳戶因
      第一銀行竹溪分行人員鍵入錯誤，發現錯誤後所為之沖正
      行為，電腦運算程式因而錯亂，造成被告辛○○帳戶不論
      貸款、還款，均使該帳戶內可用餘額永遠不減反增之不正
      常情況，應可認定。
    (四)本院認定被告辛○○、甲○○以不正方法由自動付款設備
      取得財物係明知故意而為之理由：
      1.被告辛○○因繳息正常，而於92年5月6日申請調高借款
        額度為25000元，並經銀行核准等情節，業如前述，足
        認被告辛○○主觀上知悉其增資卡帳戶內最高借款額度
        為25000元，而被告辛○○持前開增資卡分別於92年7月
        18日提領20000元、5000元、92年7月21日提領20000 元
        、7月22日提領9000元、7月28日提領9000元等情節，亦
        該帳戶往來明細資料表（參見92年發查字第3174號卷第
        48頁），揆諸被告辛○○於7月18日起至7月28日止所提
        領款項總額達54000元，早已超過其借款額度25000元甚
        多，足認被告最遲已於92年7月28日，確已知悉其提領
        額度顯與第一銀行之「Somebody增資卡增資卡循環信用
        貸款」契約內容相違，進而堪認被告辛○○主觀上業已
        知悉其帳戶電腦運算程式業已發生錯誤，應可認定。
      2.此外，證人即第一銀行消費金融業務處處長乙○○於本
        院審理時，亦具結證稱「（審判長問：為什麼要分很多
        次？每次金額大約是多少錢？）剛開始1至2萬元不等，
        那時是提領現金，因為在自動提款機領錢，一次最多領
        3萬元，一天一張卡片頂多只能領10萬元；（審判長：
        請指出92年8月1日、92年8月2日、92年9月30日提領金
        額？）（證人檢視3155號發查卷內第一銀行存款查詢清
        單）92年8月1日領了7筆，92年8月2日無提領紀錄，92
        年9月30日提領9筆，每筆10萬元；（審判長問：為何92
        年9月30日可以提領9筆，每筆可以高達10萬元？）用提
        款機轉帳，因為電腦計算時，應該是負值，因沒辦法顯
        示負號，以正值呈現，額度會愈來愈高，照說如果電腦
        正常的話，應該用負值來表現，但因為電腦異常，所以
        越是負值，就愈累加上去，他（指被告辛○○）只在操
        作借、還，可用額度便會一直累加上去等語（參見本院
        95年4月11日審理筆錄），及於本院95年5月2日審理時
        證稱「（審判長問：請說明借款人操作ＡＴＭ借還使可
        用額度增加之明細表、要求償還總金額交易明細表各自
        含意為何？）計算公式時，可用餘額是以核准的額度減
        去貸款餘額，因為計算結果已經是負值，但是電腦無法
        顯示負值，於是將可用餘額回正，造成每次操作借、還
        過程中，負值會以正值方式表現累積在可用餘額上，儲
        款人操作提款機時，便會看到可用餘額增加，到92年10
        月1日最後一筆可用餘額已高達0000000元；「借款人（
        指被告辛○○）以此操作方式領出的錢，淨額究竟是起
        訴書的00000000元，抑或00000000元？）淨額指的是「
        實際獲利」，亦即將借到的錢扣掉還款，也就是000000
        00元」等語（參見95年5月2日審理筆錄）。再者，揆諸
        第一銀行竹溪分行95年4月27日一竹溪字第7號函附之被
        告辛○○帳戶（00000000000號）可用餘額自92 年8月1
        日起至92年10月1日止，因借貸與還款而有變化之逐筆
        資料，及其自該帳戶內提領現金與轉帳之逐筆金額暨加
        計總金額之資料一份，其中92年8月1日之紀錄內容可知
        ，被告辛○○於92年8月1日以轉帳之方式轉帳10 萬元2
        次，現金提領2萬元之方式提領7次，再以轉帳1000元1
        次之還款方式，均不斷使電腦計算之可用餘額值不斷累
        加至533036元之紀錄。再外，參諸被告丁○○於偵查中
        亦供稱：其知悉辛○○家境不好，有問過辛○○，辛○○告知有用提款卡借錢，但繳息後可用餘額會增加，越
        借所剩金額就越多，一直借不完等語（參見93年度偵字
        第1550號第2卷第12頁、第109頁），更可確認被告辛○○、甲○○不僅業已知悉其帳戶電腦計算發生錯亂，甚
        至還刻意一再利用此一異常情形，不斷地操作借、還款
        之方式，使自動付款設備陷於錯誤，而一再將帳戶內可
        用餘額值不斷累加，被告辛○○、甲○○確有積極以不
        正方法增加可用餘額，反之，果若被告辛○○、甲○○
        不持續利用借、還款之方式累加可用餘額，其可用餘額
        將不會有何累加之變化，從而，被告辛○○、甲○○確
        有不法所有意圖，進而積極以反覆操作累常電腦程式之
        不正方法，取得系爭00000000元之行為，應可認定。被
        告辛○○及其辯護意旨辯稱被告辛○○誤以為額度提高
        而繼續提領現金，未積極施用詐術，僅是消極提領款項
        ，本案全是銀行電腦運算程式錯誤所致云云，顯係事後
        卸責之詞，不足採信。
      (五)又被告甲○○與辛○○於92年9月10日凌晨2時11分、26
        分，共同至第一銀行竹溪分行提領現金，於92年9月13
        時26分，92年9月8日15時31分、9月10日11時54分，共
        同至合作金庫成功分行，自甲○○帳戶存現金120萬元
        ，被告辛○○、庚○○與甲○○於92年9月8日11時59分
        許，共同到華南銀行金華分行，自庚○○帳戶提領現金
        40萬元，被告甲○○、辛○○於92年9月8日12時1分許
        ，在華南銀行及92年9月10日凌晨2時26分許、31分在臺
        北捷運站自動提款機，共同提領現金等情節，亦分別有
        編號1、4、5提領款項光碟內容、錄影帶5捲及截錄照片
        4幀在卷可資佐證，再者，被告癸○○於92年10月7日13
        時許，亦在第一銀行竹溪分行自被告甲○○帳戶提領現
        金69萬元等情即，亦有編號2光碟片為憑。查被告甲○○與被告辛○○是好友，明知被告辛○○並無固定進項
        ，收入不豐，不僅陪同提領或轉帳，更將其所有如附表
        二所載編號15至17之帳戶供被告辛○○轉帳或由被告辛○○親戚即被告庚○○、癸○○提領款項，而帳戶之使
        用乃攸關個人重要財產法益，被告甲○○不僅與被告辛○○共同持系爭增資卡提領款項，更將如附表所載之帳
        戶借與被告辛○○使用，用供其他被告提領款項，足認
        被告甲○○確與被告辛○○有犯意聯絡及行為分擔。
      (六)此外，被告辛○○及甲○○二人以被告辛○○所有之系
        爭增資卡，共同以不正方法，致自動付款設備陷於錯誤
        而提領或轉帳之款項，除自行花用外，另由被告己○○
        、庚○○、壬○○、丁○○、丙○○、癸○○六人以提
        領現金或以轉帳方式存入，而分別有如附表二所載之款
        項，並統計如下：
        1.被告己○○於92年9月間某日，收取被告辛○○之現
          金900萬元，並有如附表一編號4所載轉帳300萬元至
          被告己○○帳戶一節，業據被告辛○○供述在卷（參
          見92年度偵字第11544號第二卷第168頁、171頁背面
          ），被告己○○對此亦不否認，並有如附表一編號4
          所載之往來明細表為憑。被告己○○確有自被告潘明
          宏處收取00000000元高額款項，應可認定。
        2.被告庚○○如附表二編號1至3之帳戶之由被告辛○○
          轉帳存款金額高達0000000元，有如附表二所載之明
          細表為憑，被告庚○○不僅購買坐落於臺南市○○路
          ○段640巷122弄15號房屋，更交予配偶吳庭麟30 萬
          元，購買本田250ｃｃ大型重型機車一節，亦據被告
          庚○○自承在卷（參見93年度偵字第1550號第2卷第3
          至第9頁、第86頁至第90頁），核與證人吳麟於偵查
          中證述相符（參見93年度偵字第1550號第2卷第151頁
          至第156頁），足認被告庚○○有自被告辛○○處收
          取高額款項，並以款項購買不動產及大型重型機車。
        3.被告壬○○如附表二編號4至8之帳戶，共自被告潘明
          宏處轉帳存款金額高達0000000元，有如附表二所載
          之明細表為憑。足認被告壬○○有向被告辛○○處收
          取高額款項。
        4.被告丙○○如附表二編號11帳戶，自被告辛○○處轉
          帳存款金額為740000元，有如附表所載明細表為憑。
          被告丙○○亦有收取高額款項應可認定。
        5.被告丁○○如附表二編號9、10帳戶，共自被告潘明
          宏處轉帳存款金額為0000000元，亦有如附表所載明
          細表為憑。而被告丁○○亦自承：被告辛○○更於92
          年9、10月間，以袋裝現金0000000元，在臺南市○○
          路旁交付，以供其購買坐落於臺南市○○○街56號透
          天厝，其亦知悉被告辛○○家境不好，有問過辛○○
          ，辛○○告知有用提款卡借錢，但繳息後可用餘額會
          增加，越借所剩金額就越多，一直借不完等語（參見
          93年度偵字第1550號第2卷第12頁、第109頁），被告
          丁○○不僅向被告辛○○處收取0000000元高額款項
          ，且明知被告辛○○之款項是利用銀行錯誤領得，應
          可認定。
        6.被告癸○○如附表二編號12至14帳戶，共自被告潘明
          宏處轉帳存款金額為0000000元，亦有如附表所載明
          細表為憑。再者，被告癸○○亦於偵查中供稱「因看
          到電視報導辛○○提款卡盜領的新聞，而打電話給潘
          明宏借錢，92年10月初辛○○案發後到我家裡住，我
          要向他借錢80萬元，辛○○問甲○○說一銀的帳戶還
          有多少錢？甲○○看存摺後向辛○○說剩下69萬元左
          右，約過了2天，辛○○與甲○○在我家就拿了一張
          第一銀行存摺類存款取款憑條給我，上面的印章（丁
          陽泰）已蓋好，但取款金額尚未填寫，及拿甲○○第
          一銀行存摺給我，叫我自己取領」等語（參見93偵字
          第4115號卷第39頁），足認癸○○向被告辛○○收取
          高額款項，且明知借得款項均是辛○○盜領而來，應
          可認定。
        7.按對關係親密之人突然出手闊綽而有大筆財物，均會
          好奇且加以詢問款項來源，如欲向該闊綽之人借款，
          亦會詢問對方是否具有財力情形，此為一般社會經驗
          法則，查被告己○○、庚○○、壬○○、丁○○、許
          武雄、癸○○等六人與被告辛○○有如事實欄所載之
          關係，且互有往來，關係尚屬親蜜，亦據被告己○○
          、庚○○、壬○○、丁○○、丙○○、癸○○等六人
          自承在卷，足認被告六人對被告辛○○並無固定收入
          ，財力困窘之情均知之甚詳，惟被告己○○等六人，
          主觀上知悉被告辛○○財力不豐，竟仍自被告辛○○
          處收取高額款項，其中被告己○○向被告辛○○收取
          現金900萬元，被告庚○○將收得款項購買不動產及
          大型重型機車之生活奢侈品，而被告壬○○、丙○○
          及丁○○三人同居共財，被告丁○○不僅明知被告潘
          明宏之款項來源，更以之購買不動產，癸○○亦早從
          電視得知被告辛○○盜領款項獲利，竟仍向被告潘明
          宏借款而收取可自填金額之取款條等情，顯然均與一
          般社會經驗法則相違，足認被告己○○、庚○○、涂
          秋敏、丁○○、丙○○、癸○○等六人主觀上應知悉
          被告辛○○所提供之款項均是贓物，而恣意花用，渠
          等辯稱不知是贓物云云，均不足採信。
      (七)綜上所述，應認本件事證明確，被告等人之犯行應可認
        定，應依法論科。
  三、論罪科刑：
    (一)查被告辛○○、甲○○二人利用被告辛○○增資卡帳戶電
      腦運算程式錯亂，而不斷以借、還款之方式，致自動付款
      設備陷於錯誤，而一再累加該帳戶內之可用餘額，致令被
      告辛○○、甲○○可不斷自該帳戶提領款項，核渠二人所
      為，係犯刑法第339條之2第1項以不正方法由自動付款設
      備取得他人之物罪。又被告辛○○、甲○○二人連續多次
      以不正方法由自動付款設備取得他人之物之犯行，時間緊
      接，犯罪基本構成要件相同，顯係基於概括之犯意反覆為
      之，應依連續犯之規定論以一罪，並加重其刑。又被告辛○○、甲○○二人就上開犯行，有犯意聯絡及行為分擔，
      應論以共同正犯。又被告己○○、庚○○、壬○○、丁○○、丙○○、癸○○等六人明知被告辛○○所給予之款項
      是贓物，仍予收受，渠等所為，係犯刑法第349條第1項收
      受贓物罪。又被告己○○等六人連續多次收受贓物犯行，
      時間緊接，犯罪基本構成要件相同，顯係基於概括犯意反
      覆為之，均應依連續犯之規定論以一罪，並加重其刑。
    (二)爰審酌本案發生之主要原因，肇因於第一銀行內部電腦程
      式設計未臻完善，且發生錯亂甚久後始行發現，致被告辛○○、甲○○有機可趁，及被告辛○○、甲○○不思上進
      、提領高達00000000元巨額款項、並分給被告辛○○親友
      ，並考量被告甲○○出借存摺帳戶予被告辛○○，且款項
      均交予辛○○而獲利不大，及被告庚○○．己○○、壬○○、丙○○、丁○○及癸○○各人素行，及收受之金額，
      各人犯罪後否認犯行、態度不佳，且分文未償，未與告訴
      人達成訴訟上和解等一切情狀，分別量處如主文所示之刑
      ，除被告辛○○外，並分別諭知如易科罰金之折算標準。
    (三)又被告丁○○、丙○○以93年度偵字第1550號卷第199頁
      之扣押物品清單所載編號5之信用卡及現金卡，編號6之4
      紙支票及編號7之電話雜記紙，以扣案物品與本案案情無
      涉，而向本院聲請返還云云。惟查：
      1.扣押物品清單所載編號6之4紙支票，均是被告丁○○於
        93年初接近農曆過年之際，在臺南市○○路檳榔攤經營
        麻將賭場，因賭客輸錢拿不出現金而簽發交付等情節，
        業據被告丁○○自承在卷（參見93年度偵字第1550號卷
        第15頁、109頁，本院95年4月11日審判筆錄），則被告
        丁○○已涉及刑法賭博罪嫌，上開支票均屬賭檯上之財
        物，且屬證物，此部分應由檢察官另行偵辦，不應發還
        。
      2.至於扣案之其他物品雖未經檢察官列為證據，惟仍與被
        告丁○○、丙○○所有如附表二所載帳戶之利用有關聯
        性，應待本案確定後，依法處理。
      3.綜上所述，被告丁○○、丙○○聲請發還扣押物，應予
        駁回。
據上論斷，應依刑事訴訟法第第二百九十九條第一項前段，刑法
第二十八條、第五十六條、第三百三十九條之二第一項、第三百
四十九條第一項、第四十一條第一項前段，罰金罰鍰提高標準條
例第一條前段、第二項，現行法規所定貨幣單位折算新臺幣條例
第二條，判決如主文。
本案經檢察官陳鋕銘偵查後提起公訴；檢察官戊○○到庭執行職
務。
中    華    民    國    95    年    5    月    16    日
                 刑事第八庭  審判長  法  官  蘇義洲
                                     法  官  徐文瑞
                                     法  官  洪士傑
以上正本證明與原本無異。
如不服本判決，應於判決送達後10日內，向本院提出上訴狀。（
應附繕本）
                                書記官  王政煌
中    華    民    國    95    年    5     月    22    日
附表一
┌──────┬──────┬──────┬──────┬──────┐
│編號        │戶名        │銀行        │帳號        │備註：      │
│            │            │            │            │1.提存款次數│
│            │            │            │            │  、款項    │
│            │            │            │            │2.依據出處  │
│            │            │            │            │            │
├──────┼──────┼──────┼──────┼──────┤
│1           │辛○○      │第一銀行台南│00000000000 │1.轉帳118次 │
│            │            │行          │            │，共00000000│
│            │            │            │            │元。        │
│            │            │            │            │2.帳戶往來明│
│            │            │            │            │細資料表及提│
│            │            │            │            │款傳票單據（│
│            │            │            │            │參見92年度發│
│            │            │            │            │查字第3174號│
│            │            │            │            │卷第46頁至79│
│            │            │            │            │頁）        │
├──────┼──────┼──────┼──────┼──────┤
│2           │辛○○      │合作金庫成功│000000000000│1.轉帳80筆，│
│            │            │分行        │93          │共0000000元 │
│            │            │            │            │。          │
│            │            │            │            │2.往來明細資│
│            │            │            │            │料及存提款傳│
│            │            │            │            │票單據（參見│
│            │            │            │            │92 年度發查 │
│            │            │            │            │字第3174號卷│
│            │            │            │            │第89 頁至第 │
│            │            │            │            │102頁）     │
├──────┼──────┼──────┼──────┼──────┤
│3           │辛○○      │台南企銀明興│00000000000 │1.轉帳101筆 │
│            │            │分行        │            │，共計      │
│            │            │            │            │  00000000元│
│            │            │            │            │2.往來明細資│
│            │            │            │            │料、存提款傳│
│            │            │            │            │票單據（參見│
│            │            │            │            │92年度發查字│
│            │            │            │            │第3174號卷第│
│            │            │            │            │116頁至第119│
│            │            │            │            │頁）        │
├──────┼──────┼──────┼──────┼──────┤
│4           │己○○      │匯豐銀行台南│00000000000 │1.轉帳30筆，│
│            │            │分行        │            │共計0000000 │
│            │            │            │            │元          │
│            │            │            │            │2.往來資料明│
│            │            │            │            │細表、存提款│
│            │            │            │            │傳票單據（參│
│            │            │            │            │見92年度發查│
│            │            │            │            │字第3174號卷│
│            │            │            │            │第139頁至152│
│            │            │            │            │頁、153頁至 │
│            │            │            │            │第159頁，92 │
│            │            │            │            │年度發查字第│
│            │            │            │            │3251號卷第7 │
│            │            │            │            │至第18頁）  │
└──────┴──────┴──────┴──────┴──────┘
┌──────┬──────┬──────┬──────┬──────┐
│編號        │戶名        │銀行        │帳號        │備註        │
│            │            │            │            │1.提存款次數│
│            │            │            │            │、款項總額  │
│            │            │            │            │2.出處依據  │
├──────┼──────┼──────┼──────┼──────┤
│1           │庚○○      │建華銀行台南│0000000-0   │1.存款4筆， │
│            │            │分行        │            │共950000元；│
│            │            │            │            │提款7筆，共 │
│            │            │            │            │990000元。  │
│            │            │            │            │2.往來明細資│
│            │            │            │            │料及存提款傳│
│            │            │            │            │票單據（參見│
│            │            │            │            │92年度發查字│
│            │            │            │            │第3174號卷第│
│            │            │            │            │236頁至第239│
│            │            │            │            │頁，92年度偵│
│            │            │            │            │字第11544號 │
│            │            │            │            │卷第1卷第150│
│            │            │            │            │頁至第156頁 │
│            │            │            │            │）          │
├──────┼──────┼──────┼──────┼──────┤
│2           │同上        │彰化銀行台南│20983-3     │1.存款4筆， │
│            │            │分行        │            │共980000元。│
│            │            │            │            │2.往來明細資│
│            │            │            │            │料、存提款傳│
│            │            │            │            │票單據（參見│
│            │            │            │            │92年度發查字│
│            │            │            │            │第3174號卷  │
│            │            │            │            │231頁至第233│
│            │            │            │            │頁，92年度偵│
│            │            │            │            │字第11544號 │
│            │            │            │            │卷第125頁至 │
│            │            │            │            │第127頁、第 │
│            │            │            │            │133頁至第141│
│            │            │            │            │頁）        │
├──────┼──────┼──────┼──────┼──────┤
│3           │同上        │華南銀行金華│142671      │1.存款10筆，│
│            │            │分行        │            │共0000000元 │
│            │            │            │            │；提款8筆， │
│            │            │            │            │共0000000元 │
│            │            │            │            │。          │
│            │            │            │            │2.往來明細資│
│            │            │            │            │料、存提款傳│
│            │            │            │            │票單據（參見│
│            │            │            │            │92年度發查字│
│            │            │            │            │第3174號卷  │
│            │            │            │            │228頁至第230│
│            │            │            │            │頁，92年度偵│
│            │            │            │            │字第11544號 │
│            │            │            │            │卷第142頁至 │
│            │            │            │            │第156頁）   │
├──────┼──────┼──────┼──────┼──────┤
│4           │壬○○      │慶豐銀行台南│000000-0    │1.存款1筆， │
│            │            │分行        │            │共200000元。│
│            │            │            │            │2.往來明細資│
│            │            │            │            │料及存提款傳│
│            │            │            │            │票單據（參見│
│            │            │            │            │92年度發查字│
│            │            │            │            │第3174號卷第│
│            │            │            │            │220至第221頁│
│            │            │            │            │，92年度偵字│
│            │            │            │            │第11544號卷 │
│            │            │            │            │第1卷第53頁 │
│            │            │            │            │至第56頁）  │
├──────┼──────┼──────┼──────┼──────┤
│5           │同上        │台南中正路郵│000000-0    │1.存款5筆， │
│            │            │局          │            │共778000元；│
│            │            │            │            │提款5筆，共 │
│            │            │            │            │710000元。  │
│            │            │            │            │2.往來明細資│
│            │            │            │            │料及存提款傳│
│            │            │            │            │票單據（參見│
│            │            │            │            │92年度發查字│
│            │            │            │            │第3174號卷第│
│            │            │            │            │187頁至第189│
│            │            │            │            │頁，92年度偵│
│            │            │            │            │字第11544號 │
│            │            │            │            │卷第1卷第82 │
│            │            │            │            │頁至第94頁）│
├──────┼──────┼──────┼──────┼──────┤
│6           │同上        │萬泰銀行赤崁│00000-0-0   │1.存款5筆， │
│            │            │分行        │            │共0000000元 │
├──────┼──────┼──────┼──────┤；提款4筆， │
│7           │同上        │萬泰銀行赤崁│00000-0-0   │共840000元。│
│            │            │分行        │            │2.往來明細資│
│            │            │            │            │料及提存款傳│
│            │            │            │            │票單據（92年│
│            │            │            │            │度發查字第  │
│            │            │            │            │3174號卷第  │
│            │            │            │            │216頁至第218│
│            │            │            │            │頁，92年度偵│
│            │            │            │            │字第11544號 │
│            │            │            │            │卷第1卷第63 │
│            │            │            │            │頁至第73頁）│
├──────┼──────┼──────┼──────┼──────┤
│8           │同上        │臺南市第三信│00000-0-0   │1.存款5筆， │
│            │            │用合作社    │            │共0000000元 │
│            │            │            │            │；提款7筆， │
│            │            │            │            │共0000000元 │
│            │            │            │            │。          │
│            │            │            │            │2.往來明細資│
│            │            │            │            │料及存提款傳│
│            │            │            │            │票單據（參見│
│            │            │            │            │92年度發查字│
│            │            │            │            │第3174號卷第│
│            │            │            │            │214頁至第215│
│            │            │            │            │頁，92年度偵│
│            │            │            │            │字第11544號 │
│            │            │            │            │卷第1卷第74 │
│            │            │            │            │頁至第81頁）│
├──────┼──────┼──────┼──────┼──────┤
│9           │丁○○      │臺南市第三信│00000-0-0   │1.存款5筆， │
│            │            │用合作社    │            │共0000000元 │
│            │            │            │            │。          │
│            │            │            │            │2.往來明細資│
│            │            │            │            │料及存提款傳│
│            │            │            │            │票單據（參見│
│            │            │            │            │92年度偵字第│
│            │            │            │            │11544號卷第2│
│            │            │            │            │卷第49頁至第│
│            │            │            │            │51頁，第58頁│
│            │            │            │            │至第65頁）  │
├──────┼──────┼──────┼──────┼──────┤
│10          │同上        │大眾銀行西台│00000000000 │1.存款5筆， │
│            │            │南分行      │            │共0000000元 │
│            │            │            │            │；          │
│            │            │            │            │2.往來明細資│
│            │            │            │            │料及存提款傳│
│            │            │            │            │票單據（參見│
│            │            │            │            │92年度偵字第│
│            │            │            │            │11544號卷第2│
│            │            │            │            │卷第55頁至第│
│            │            │            │            │57頁，第91頁│
│            │            │            │            │至第97頁）  │
├──────┼──────┼──────┼──────┼──────┤
│11          │丙○○      │萬通銀行台南│0000000-0   │1.存款4筆， │
│            │            │分行        │            │共740000元  │
│            │            │            │            │2.往來明細  │
│            │            │            │            │資料及存提款│
│            │            │            │            │傳票單據（參│
│            │            │            │            │見92年度偵字│
│            │            │            │            │第11544號卷 │
│            │            │            │            │第2卷第46頁 │
│            │            │            │            │至第48頁，第│
│            │            │            │            │98頁至第104 │
│            │            │            │            │頁）        │
├──────┼──────┼──────┼──────┼──────┤
│12          │癸○○      │蘆洲市農會  │00-00000-0-0│1.存款9筆， │
│            │            │            │0           │共0000000元 │
├──────┼──────┼──────┼──────┤。          │
│13          │同上        │蘆洲市農會  │00-00000-0-0│2.往來明細資│
│            │            │            │0           │料及存提款傳│
│            │            │            │            │票單據（參見│
│            │            │            │            │93年度偵字第│
│            │            │            │            │4115號卷第74│
│            │            │            │            │頁至第79頁）│
├──────┼──────┼──────┼──────┼──────┤
│14          │同上        │臺灣企銀蘆洲│000-00-00000│1.存款10筆，│
│            │            │分行        │8           │共0000000元 │
│            │            │            │            │2.往來明細資│
│            │            │            │            │料及存提款傳│
│            │            │            │            │票單據（參見│
│            │            │            │            │93年度偵字第│
│            │            │            │            │4115號卷第83│
│            │            │            │            │頁至第94頁）│
│            │            │            │            │            │
├──────┼──────┼──────┼──────┼──────┤
│15          │甲○○      │慶豐銀行台南│000000-0    │1.存款8筆， │
│            │            │分行        │            │共0000000元 │
│            │            │            │            │；提款4筆， │
│            │            │            │            │共180000元  │
│            │            │            │            │2.往來明細  │
│            │            │            │            │資料及存提款│
│            │            │            │            │傳票單據（參│
│            │            │            │            │見92年度偵字│
│            │            │            │            │第11544號卷 │
│            │            │            │            │第1卷第111頁│
│            │            │            │            │至第115頁） │
│            │            │            │            │104頁）     │
├──────┼──────┼──────┼──────┼──────┤
│16          │同上        │合作金庫成功│000000000   │1.存款6筆， │
│            │            │分行        │            │共0000000元 │
│            │            │            │            │；提款23筆，│
│            │            │            │            │共726000元  │
│            │            │            │            │2.往來明細  │
│            │            │            │            │資料及存提款│
│            │            │            │            │傳票單據（參│
│            │            │            │            │見92年度發查│
│            │            │            │            │字第3174號卷│
│            │            │            │            │第103頁至第 │
│            │            │            │            │110頁）     │
├──────┼──────┼──────┼──────┼──────┤
│17          │同上        │第一銀行竹溪│702936      │1.存款19筆，│
│            │            │分          │            │共0000000元 │
│            │            │            │            │；提款16筆，│
│            │            │            │            │共0000000元 │
│            │            │            │            │2.往來明細  │
│            │            │            │            │資料及存提款│
│            │            │            │            │傳票單據（參│
│            │            │            │            │見92年度偵字│
│            │            │            │            │第11544號卷 │
│            │            │            │            │第1卷第104頁│
│            │            │            │            │至第116頁， │
│            │            │            │            │第2卷第32頁 │
│            │            │            │            │至第35頁）  │
└──────┴──────┴──────┴──────┴──────┘


司法院資訊處製作；財團法人民間司法改革基金會備份。
